# 如何理解新收入准则关于履约义务拆分中的“重大修改或定制”

提问人：michaelhtts 时间：2020-05-13 15:42:58
新收入准则中关于承诺在合同层面是否可以区分的第二条：该商品将对合同中承诺的其他商品予以重大修改或定制。这里“重大修改或者定制“如何理解请大家指教，准则讲解中举例的是软件，那么在实物安装情况下重大修改或定制一般是指什么情况？（ 1 ）是否没有按照预先约定的组装或者安装才叫重大修改和定制？这种情况现实中多么？我理解即便是个定制的生产设备，也是在客户的各项明确指标的要求下生产出来的，如果在安装过程中出现了问题更多是一开始双方对于产品各项参数要求的不够明细造成的吧？
（ 2 ）假如有一个定制化的生产线是由好几个生产设备组成，这些生产设备的连接并不复杂，公司也会雇佣第三方的安装团队已公司的名义给客户安装，但是调试是需要公司的人做，那么如何理解调试对于履约义务是否可以拆分的影响？这个算重大修改或定制么？
（ 3 ）如果有试运行条款，那么这个条款对于履约义务的拆分是否有影响？
（ 4 ）假如设备安装调试很简单，第三方可以做，历史经验设备一般不会出现问题，但是客户比较强势，要求必须试运行期过后终验后才风险报酬转移，那么这个条款是否会影响到公司收入确认的时点？

回答人：chenyiwei
这里的“重大修改或定制”不是指最终交付给客户的商品是按照客户的个性化需求定制的非标产品，而是指不同履约义务之间的关系，即在后的履约义务在履行过程中，是否会对在前的履约义务下已完成的商品再次进行重大的调整修改。所以并不是所有定制非标产品的合同都不能分拆为多项履约义务。
假如设备安装调试很简单，第三方可以做，历史经验设备一般不会出现问题，但是客户比较强势，要求必须试运行期过后终验后才风险报酬转移，这种情况可能导致表明商品本身控制权转移的外部证据获取困难，可能导致实务中设备销售的收入确认时点受到影响。